臺灣士林地方法院刑事判決　　　　　　　 93年度訴字第610號
公　訴　人　臺灣士林地方法院檢察署檢察官
被　　　告　甲○○
上列被告因違反毒品危害防制條例案件，經檢察官提起公訴（93
年度毒偵字第946 號），本院經訊問被告後，被告為認罪之答辯
，本院合議庭裁定由受命法官獨任以簡式審判程序審理，並判決
如下：
    主  文
甲○○施用第一級毒品，累犯，處有期徒刑壹年。
    事  實
一、甲○○前因違反麻醉藥品管理條例案件，經臺灣臺北地方法
    院判處有期徒刑3 年6 月，嗣減為有期徒刑2 年4 月，於民
    國80年7 月12日執行完畢；繼於81年間因違反肅清煙毒條例
    案件，經臺灣臺北地方法院判處有期徒刑4 年確定，於83年
    9 月17日假釋出獄並交付保護管束（至85年11月24日止），
    嗣於84年間，又因違反麻醉藥品管理條例案件，經本院判處
    有期徒刑4 月確定，於85年3 月6 日易科罰金執行完畢，85
    年間再因違反麻醉藥品管理條例案件，經臺灣臺北地方法院
    判處有期徒刑6 月，並經臺灣高等法院駁回上訴確定，甲○
    ○前開假釋經撤銷，應執行殘刑2 年2 月7 日暨前開有期徒
    刑6 月，於87年3 月25日假釋出獄，再於假釋期間，因施用
    毒品案件，經送觀察、勒戒後，認有繼續施用毒品之傾向，
    由本院裁定送強制戒治1 年，嗣經本院裁定停止戒治，所餘
    戒治期間交付保護管束，並於89年3 月1 日保護管束期滿，
    視為強制戒治期滿，由臺灣士林地方法院檢察署檢察官以89
    年度戒毒偵字第61號不起訴處分確定。又經撤銷假釋，執行
    殘刑1 年26日，並於89年8 月16日縮刑期滿執行完畢（構成
    累犯）。復於90年間因施用第一、二級毒品案件，先送強制
    戒治，並由臺灣士林地方法院檢察屬檢察官以90年度毒偵字
    第363 號提起公訴，經本院以90年度訴字第285 號判決判處
    施用第一級毒品處有期徒刑1 年；施用第二級毒品處有期徒
    刑5 月，應執行有期徒刑1 年3 月確定，於92年6 月15日入
    監執行，嗣於93年7 月6 日假釋出獄（縮刑期滿日期為93年
    8 月23日）。詎其仍未戒除施用毒品之惡習，復基於施用第
    一級毒品海洛因之犯意，於93年7 月6 日晚間10時許，在其
    位於臺北市○○區○○路2 段320 巷25號3 樓住處房間內，
    以針筒注射手臂之方式，施用第一級毒品海洛因一次，於同
    年月7 日假釋後向臺灣士林地方法院檢察署檢察官報到，經
    觀護人採驗其尿液，驗得尿液中呈嗎啡陽性反應，始悉上情
    。
二、案經臺灣士林地方法院檢察署檢察官自動檢舉偵查起訴。
    理  由
一、上揭事實業據被告於本院審理時供認不諱（見本院93年12月
    27日審判筆錄第2-3 頁），而被告於93年7 月7 日經觀護人
    採尿送驗結果，呈嗎啡陽性反應等情，有臺灣檢驗科技股份
    有限公司93年7 月15日濫用藥物尿液檢驗報告（見偵查卷第
    3 頁）附卷可稽，是被告自白施用第一級毒品海洛因，應認
    與事實相符，堪以採信。又被告曾因施用毒品案件，經本院
    以88年度毒聲字第396 號裁定送強制戒治1 年，嗣經本院以
    88年度毒聲字第1234號裁定停止戒治，所餘戒治期間交付保
    護管束，並於89年3 月1 日保護管束期滿，視為強制戒治期
    滿，由臺灣士林地方法院檢察署檢察官以89年度戒毒偵字第
    61號不起訴處分確定。復於90年間因施用第一、二級毒品案
    件，經本院以90年度毒聲字第725 號裁定送強制戒治，並由
    臺灣士林地方法院檢察屬檢察官以90年度毒偵字第363 號提
    起公訴，經本院以90年度訴字第285 號判決判處施用第一級
    毒品處有期徒刑1 年；施用第二級毒品處有期徒刑5 月，應
    執行有期徒刑1 年3 月確定等情，亦有89年度戒毒偵字第61
    號不起訴處分書、90年度毒偵字第363 號起訴書、90年度訴
    字第285 號判決（見偵查卷第24-28 頁）在卷可考，足認被
    告本次係於觀察、勒戒、強制戒治執行完畢釋放後，5 年內
    再犯施用第一級毒品，是本件事證明確，被告犯行洵堪認定
    。
二、核被告所為係犯毒品危害防制條例第10條第1 項之施用第一
    級毒品罪，被告施用第一級毒品海洛因前後之持有海洛因之
    低度行為，應為施用之高度行為所吸收，不另論罪。被告有
    如事實欄所載論罪科刑記錄，有臺灣高等法院被告全國前案
    紀錄表附卷可查，其受有期徒刑執行完畢後，5 年內再犯有
    期徒刑以上刑之本罪，為累犯，應依刑法第47條之規定加重
    其刑。爰審酌施用毒品雖屬個人自殘行為，然被告經多次觀
    察、勒戒及強制戒治後，仍再次施用第一級毒品海洛因，顯
    見其自制能力甚差，易受外界影響，惟其犯後坦承犯行，態
    度良好及其犯罪之手段、犯罪時所受之刺激、品性、生活狀
    況、智識程度等一切情狀，量處如主文所示之刑，以示懲儆
    。
據上論斷，應依刑事訴訟法第273 條之1 第1 項、第299 條第1
項前段、毒品危害防制條例第10條第1 項、刑法第11條前段、第
47條，判決如主文。
本案經檢察官謝榮林到庭執行職務。
中　　華　　民　　國　　94　　年　　1 　　月　　21　　日
                  刑事第四庭法  官  高雅敏
以上正本證明與原本無異。
如不服本判決，應於判決送達後10日內，向本院提出上訴狀。
                            書記官  丁梅芬
中　　華　　民　　國　　94　　年　　1 　　月　　21　　日
附錄本判決論罪科刑依據之法條：
毒品危害防制條例第10條第1項：
施用第一級毒品者，處6月以上5年以下有期徒刑。
